臺灣臺南地方法院刑事判決　　　　　　　　　　　　　九十三年度訴字第六一四號
　　公　訴　人　臺灣臺南地方法院檢察署檢察官
　　被　　　告　丁○○
　　指定辯護人　公設辯護人　乙○○
右列被告因強盜案件，經檢察官提起公訴 (九十三年度偵字第六一三三號)，本院判
決如左：
    主  文
丁○○竊盜，因脫免逮捕，而當場施以強暴，累犯，處有期徒刑伍年陸月。
    事  實
一、丁○○於民國八十二年間曾因違反麻醉藥品管理條例案件，經法院判處有期徒刑
    六年五月確定，於八十七年三月三日假釋出獄，復因毒品案件，經撤銷假釋執行
    殘刑，並縮短刑期，於九十年九月十五日執行完畢，仍不知悔改，於九十三年六
    月八日上午九時十分許，在台南縣永康市○○○路十二號前，見林水勝所有，牌
    照號碼Ｈ七三─五０五號重型機車鑰匙未取下，竟基於意圖為自己不法之所有之
    意思，趁機竊取該機車，得手後騎乘離去時，適為林水勝發覺，林水勝遂騎一輛
    五十ＣＣ之機車追趕，一路不離視線追趕丁○○，見丁○○右轉到台南縣永康市
    ○○路台灣企銀前，坐在Ｈ七三─五０五號機車上休息，林水勝罵丁○○為何偷
    其機車，丁○○遂將該機車朝旁邊鐵架推倒後逃跑，林水勝見其機車因被丁○○
    推倒以致機車之攩風板破裂，為要丁○○賠償，遂繼續追趕丁○○並一路高呼搶
    劫，適為甲○○聞見，遂加入追捕丁○○，至永康市○○路四七七巷七號前，丁○○為脫免逮捕，從路旁之一輛廂型小貨車拿取高一實業股份有限公司所有之一
    筒冷媒鋼瓶（約五公斤重），一面朝林水勝及甲○○噴灑冷媒，一面逃跑，高一
    實業股份有限公司之員工丙○○亦加入追補行列，甲○○並在小東路之郵局旁取
    一選舉用之旗桿追趕，至小東路與台南市○○○路○段路口的營區圍牆邊時，甲○○勸丁○○將他搶來的東西還給林水勝，丁○○說他沒有搶，而且東西也還了
    ，丁○○當時持冷媒鋼瓶在頭上，因手酸放下來之際，竟順勢朝甲○○之身體丟
    擲，甲○○持旗桿要抵擋打掉冷媒鋼瓶，但沒有打到，其左手大姆指被冷媒鋼瓶
    弄傷而受有鈍傷（傷害部分未據告訴），丁○○繼續逃到台南市○○○路○段六
    號之永昇加油站前，終經林水勝、甲○○及在場民眾合力逮捕，並扣有上開Ｈ七
    三─五０五號機車及冷媒鋼瓶（均已發還）。
二、案經台南市警察局第一分局報請臺灣臺南地方法院檢察署檢察官偵查起訴。
    理  由
一、訊據被告丁○○固不否認有為右揭行為，惟辯稱：「我只有偷竊而已，我是害怕
    ，但我沒有意思要攻擊」云云。經查右揭事實，業據被害人林水勝於警訊時及本
    院審理時分別指述及證述在卷，核與證人丙○○於警訊時及證人甲○○於警訊及
    本院審理時所證述之情節相符。且被告丁○○持冷媒鋼瓶邊跑邊朝林水勝及甲○○噴灑冷媒，是要讓林水勝及甲○○他們害怕，不要對他靠近，不要捉他；以及
    丁○○朝甲○○丟擲冷媒鋼瓶是要阻擋林水勝及甲○○他們的追捕，亦據被告丁○○於警訊及檢察官偵查中供述在卷，是縱被告丁○○所為係防禦性之攻擊，然
    其係為脫免逮捕才為噴灑冷媒及朝甲○○丟擲冷媒鋼瓶之行為則灼然至明。此外
    ，復有Ｈ七三─五０五號機車及冷媒鋼瓶之扣押書一紙、贓物認領保管單二紙及
    甲○○左手大姆指鈍傷之診斷證明書一紙附卷可資佐證。事證明確，被告犯行洵
    堪認定。
三、被告丁○○於竊盜（竊取機車）後，因脫免逮捕，而在被害人林水勝及見義勇為
    之甲○○、丙○○之跟蹤追躡中，當場施以噴灑冷媒及丟擲冷媒鋼瓶之強暴行為
    ，係犯刑法第三百二十九條之準強盜罪，應依同法第三百二十八條第一項論處。
    又被告丁○○於八十二年間曾因違反麻醉藥品管理條例案件，經法院判處有期徒
    刑六年五月確定，於八十七年三月三日假釋出獄，復因毒品案件，經撤銷假釋執
    行殘刑，並縮短刑期，於九十年九月十五日執行完畢之事實，有臺灣臺南地方法
    院檢察署刑案資料查註紀錄表及臺灣高等法院分被告全國前案紀錄表在卷可按，
    其於五年之內再犯本件有期徒刑以上之罪，為累犯，應依法加重其刑。審酌被告
    丁○○之品行、智識程度、生活狀況、犯罪之動機、目的、手段、所生之危害及
    其犯罪後之態度等一切情狀，量處如主文所示之刑，以示懲儆。
據上論斷，應依刑事訴訟法第二百九十九條第一項前段，刑法第三百二十九條、第三
百二十八條第一項、第四十七條，判決如主文。
本案經檢察官戊○○到庭執行職務
中      華      民      國      九十三    年    八      月  三十一    日
                                  臺灣臺南地方法院刑事第十庭
                                      審判長法  官  陳忠鎣
                                            法  官  鍾邦久
                                            法  官  林勝利
右正本證明與原本無異
如不服本判決應於送達後十日內向本院提出上訴狀。
                                          書記官  陳怡吟
中      華      民      國      九十三    年    八      月  三十一    日
附錄本案論罪科刑法條：
中華民國刑法第三百二十九條
竊盜或搶奪，因防護贓物、脫免逮捕或湮滅罪證，而當場施以強暴脅迫者，以強盜論
。
中華民國刑法第三百二十八條
意圖為自己或第三人不法之所有，以強暴、脅迫、藥劑、催眠術或他法，至使不能抗
拒，而取他人之物或使其交付者，為強盜罪，處五年以上有期徒刑。
以前項方法得財產上不法之利益或使第三人得之者，亦同。
犯強盜罪因而致人於死者，處死刑、無期徒刑或十年以上有期徒刑；致重傷者，處無
期徒刑或七年以上有期徒刑。第一項及第二項之未遂犯罰之。
預備犯強盜罪者，處一年以下有期徒刑、拘役或三千元以下罰金。
